【裁判字號】    97,易,3607
【裁判日期】    970930
【裁判案由】    贓物
【裁判全文】
臺灣臺中地方法院刑事判決      九十七年度易字第三六０七號
公  訴  人  臺灣臺中地方法院檢察署檢察官
被      告  丙○○
                    樓之8
                    （另案羈押在臺灣臺中看守所）
上列被告因贓物案件，經檢察官提起公訴（九十七年度偵字第一
九０四八號），由本院合議庭裁定依簡式審判程序審理判決如下
：
    主    文
丙○○寄藏贓物，累犯，處有期徒刑陸月，如易科罰金，以新臺
幣壹仟元折算壹日。
    事    實
一、丙○○前曾：(1)於民國九十四年五月五日，因施用第一級毒
    品及施用第二級毒品案件，經本院以九十三年度訴字第二五
    八七號分別判處有期徒刑一年、九月，應執行刑有期徒一年
    六月確定；(2)又於九十四年十二月五日，因施用第一級毒品
    及施用第二級毒品案件，經本院以九十四年度訴字第二八六
    七號分別判處有期徒刑一年二月、十一月，應執行有期徒刑
    一年十一月確定（其後復經本院以九十六年度聲減字第一五
    二六號裁定減刑及定應執行刑為有期徒刑十一月又十五日確
    定），前揭刑期經入監接續執行後，於九十六年九月十四日
    假釋付保護管束，並因上開保護管束已於同年十二月七日屆
    滿未經撤銷而視為執行完畢。詎仍不知警惕，於九十七年八
    月一日下午十一時許，在臺中市○區○○○街公園附近，明
    知真實姓名不詳、綽號「小見」之成年男子請託其保管而交
    付之玉珮四十二塊、戒指九只、POIAROID眼鏡一支及真愛密
    碼項鍊一條【前開物品均係已成年之乙○○所有，於九十七
    年七月二十九日上午八時許，在停放在臺中市○區○○○路
    三六七號車牌號碼ＱＰ─九二九一號箱型車內遭竊，總計價
    值約新臺幣（下同）六萬元】，係來源不明之贓物，竟仍加
    以收受寄藏。嗣於九十七年八月八日上午十時五十分許，為
    警循線在其位於臺中市○區○○里○○○路○段三００號九
    樓之八號住處查獲，並起出上開其收受寄藏之玉珮四十二塊
    、戒指九只、POIAROID眼鏡一支及真愛密碼項鍊一條扣案（
    前開物品均已由警方發還與乙○○領回。
二、案經臺中市警察局第五分局報請臺灣臺中地方法院檢察署檢
    察官偵查起訴，由本院合議庭裁定依簡式審判程序審理。
    理    由
一、訊據被告丙○○對於上揭事實坦承不諱，且有證人即被害人
    乙○○、查獲員警丁○○分別於警詢及本院審理時之證述在
    卷可稽。又被告於本院準備程序及審理時供稱：伊不確定綽
    號「阿見」之男子之姓名，且「阿見」並無工作，又「阿見
    」交付前開物品囑其代為保管時，伊有懷疑並詢問是否為贓
    物，惟「阿見」叫伊不要問這麼多等語，足認被告對於真實
    姓名、年籍均不詳、綽號「阿見」之成年男子交付其保管寄
    藏、價值高達約六萬元之玉珮四十二塊、戒指九只、POIARO
    ID眼鏡一支及真愛密碼項鍊一條，均係來源不明之贓物，主
    觀上顯然所認識，被告之自白與事實相符而為可信。此外，
    復有照片四幀在卷可佐，本件事證明確，被告犯行洵足認定
    。
二、核被告所為，係犯刑法第三百四十九條第二項之寄藏贓物罪
    （公訴人起訴書誤認被告係涉犯刑法第三百四十九條第一項
    之收受贓物罪嫌，惟業經蒞庭檢察官於本院準備程序及審理
    時，當庭更正犯罪事實及所犯法條為刑法第三百四十九條第
    二項之寄藏贓物罪，本院自毋庸再贅為變更法條，附予敘明
    ）。又被告前曾：(1)於九十四年五月五日，因施用第一級毒
    品及施用第二級毒品案件，經本院以九十三年度訴字第二五
    八七號分別判處有期徒刑一年、九月，應執行刑有期徒一年
    六月確定；(2)又於九十四年十二月五日，因施用第一級毒品
    及施用第二級毒品案件，經本院以九十四年度訴字第二八六
    七號分別判處有期徒刑一年二月、十一月，應執行有期徒刑
    一年十一月確定（其後復經本院以九十六年度聲減字第一五
    二六號裁定減刑及定應執行刑為有期徒刑十一月又十五日確
    定），前揭刑期經入監接續執行後，於九十六年九月十四日
    假釋付保護管束，並因上開保護管束已於同年十二月七日屆
    滿未經撤銷而視為執行完畢，有臺灣臺中地方法院檢察署刑
    案資料查註紀錄表、臺灣高等法院被告全國前案紀錄表各一
    份在卷可考，其於五年以內再犯本件有期徒刑以上之罪，為
    累犯，應依刑法第四十七條第一項之規定，加重其刑。爰審
    酌被告之素行、犯罪之動機、目的、手段、寄藏贓物之價值
    、使被害人乙○○失竊之物追緝困難所生之損害及被告犯罪
    後之態度等一切情狀，量處如主文所示之刑，並諭知易科罰
    金之折算標準，以示懲儆。
據上論斷，應依刑事訴訟法第二百七十三條之一第一項、第二百
九十九條第一項前段，刑法第三百四十九條第二項、第四十七條
第一項、第四十一條第一項前段，刑法施行法第一條之一第一項
、第二項前段，判決如主文。
本案經檢察官甲○○到庭執行職務
中    華    民    國  九十七  年    九   月  三十    日
                  刑事第十五庭  法  官  李雅俐
上正本證明與原本無異。
如不服本判決，應於收受送達後10日內向本院提出上訴書狀（應
敘述具體理由並附繕本）。
上訴書狀如未敘述理由，應於上訴期間屆滿後20日內補提理由書
於本院。
                                書記官  莊金屏
中    華    民    國  九十七  年    九   月  三十    日
附錄論罪科刑法條：
刑法第三百四十九條第二項：
搬運、寄藏、故買贓物或為牙保者，處五年以下有期徒刑、拘役
或科或併科一千元以下罰金。


司法院資訊處製作；財團法人民間司法改革基金會備份。
